【裁判字號】    92,苗小,70
【裁判日期】    920311
【裁判案由】    給付買賣價金
【裁判全文】
臺灣苗栗地方法院小額民事判決  九十二年度苗小字第七○號
    原      告  臺灣麥克股份有限公司
                              .
    法定代理人  甲○○
    訴訟代理人  曹翠娟
    被      告  乙○○
右當事人間給付買賣價金事件，本院判決如左：
    主    文
被告應給付原告新台幣肆萬元，及自民國八十八年五月九日起至清償日止，按年息百
分之五計算之利息。
原告其餘之訴駁回。
訴訟費用新台幣柒佰貳拾參元由被告負擔。
本判決於原告勝訴部分得假執行。
    事實及理由
壹、原告之聲明：被告應給付原告新台幣（下同）四萬元，及自民國八十八年四月二
    十九日起至清償日止，按年息百分之五計算之利息。
貳、事實摘要：
一、原告方面：
（一）被告於八十八年四月八日，向原告訂購快樂寶寶動動書、魔術盒、親子樂園、
      麥克精選優良圖畫書等書籍共四套，價金總計為六萬四千二百九十元，原告僅
      給付其中的二萬四千二百九十元，剩餘書款四萬元，被告本應於八十八年五月
      八日及同年六月八日分別給付二萬元給原告，惟被告並未履行，屢經催討無效
      等語。
（二）對被告抗辯所為之陳述：原告與被告簽訂之分期付款約定書第四條有規定，客
      戶未曾接受本公司業務代表任何口頭承諾，且原告公司並未授權業務員有這些
      權限，也不可能保證在人為受損的情況下免費退換被告書籍，被告於九十一年
      十二月二十七日時才反應書籍有破損情形，時間間隔太久，原告公司無法處理
      ，如果被告同意的話，原告公司還是願意更換書籍給被告。
二、被告方面：被告並不否認尚欠原告四萬元，惟被告當初在與原告公司業務員簽訂
    契約時，業務員有保證書撕不破，只會摺損，且會每個星期寄日課表給被告，並
    打電話給被告，教導被告如何教育小孩，但是過了幾天，被告收到書後，發現書
    籍撕得破，且業務員所答應寄日課表及打電話給被告的事情都沒有作到，原告在
    沒有收到被告的錢時，應該就可以知道書可以被小孩子撕破的事，且現在被告也
    沒有錢可支付，希望原告同意被告每月償還一千元等語置辯。
參、法院之判斷：
一、查原告主張之被告尚欠其買賣價金四萬元及利息之事實，業據其提出與所述相符
    之訂購單及分期付款約定書等件為證，被告亦自認尚欠原告四萬元尚未給付，自
    堪信為真實。
二、被告雖辯稱原告公司業務員曾向其承諾所購買的書撕不破，並表示每星期會寄課
    表及打電話教導被告如何教育小孩等詞，惟此為原告所否認，而依原告所提出與
    被告簽訂之分期付款約定書第四條規定：「本人除了訂單上所寫的資料外，未曾
    接受貴公司業務代表之任何口頭承諾。」，並經被告於其下簽名及蓋章無誤，故
    即令被告於簽約時有與原告公司業務員有其他之承諾，惟此僅係被告與原告公司
    業務員間之私下承諾，顯難拘束原告，又被告徒以個人經濟狀況抗辯，尚不得執
    以對抗原告，故原告請求被告給付買賣價金四萬元，於法並無不合，應予准許。
三、末按給付有確定期限者，債務人自期限屆滿時起，負遲延責任，民法第二百二十
    九條第一項定有明文。本件關於被告尚應給付之四萬元金額，雖其中二萬元於八
    十八年五月八日到期，另二萬元於八十八年六月八日到期，惟依兩造所簽訂分期
    付款約定書第三條規定：立約人（即被告）未能依約繳付各期款項，即自遲延之
    日起喪失分期之利益而視為全部到期，並且依照貴公司請求一次付清全部貨款及
    按年利率百分之五計算利息，故被告既未於八十八年五月八日給付二萬元，依該
    條款之規定，已視為全部到期，則原告所請求自清償期翌日之八十八年五月九日
    起至清償日止之遲延利息，於法並無不合，應予准許。至原告逾此部分之請求（
    即自八十八年四月二十九日起至同年五月八日之利息），於法尚有未合，不應准
    許。
四、訴訟費用之負擔：本件訴訟費用應由被告負擔，茲確定如主文第三項所示，並計
    算詳如附表。
五、本件為被告敗訴之小額訴訟判決，爰依民事訴訟法第四百三十六條之二十之規定
    ，依職權宣告假執行。
據上論結，原告之訴一部有理由，一部無理由，依民事訴訟法第四百三十六條之二十
三、第四百三十六條第二項、第七十九條但書、第四百三十六條之二十，判決如主文
。
中      華      民      國    九十二    年      三      月     十一     日
                                  臺灣苗栗地方法院苗栗簡易庭
~B法      官  黃建都
右為正本係照原本作成。
如對本判決上訴，須於判決送達後廿日內向本院提出上訴（須按他造當事人之人數附
繕本）。
~B法院書記官  張茹茵
中      華      民      國    九十二    年      三      月     十一     日
~F0
~T40
┌──────────────────────────────────────────────┐
│附    表：                                                                                  │
├───┬──────────────┬──────────────┬────────────┤
│ 編號 │    項               目     │    金        額（新台幣）  │  備               註   │
├───┼──────────────┼──────────────┼────────────┤
│  一  │裁判費用                    │肆佰肆拾壹元                │                        │
├───┼──────────────┼──────────────┼────────────┤
│  二  │送達郵費                    │貳佰捌拾貳元                │含本件判決之送達郵費，剩│
│      │                            │                            │餘郵票另行退還。        │
├───┴──────────────┼──────────────┼────────────┤
│  合                            計  │柒佰貳拾參元                │                        │
└──────────────────┴──────────────┴────────────┘


司法院資訊處製作；財團法人民間司法改革基金會備份。
